ACORDAO-COMPLETO-2577885

ACÓRDÃO DE RELAÇÃO

ACÓRDÃO DE RELAÇÃO 2417/2023 ATA 7/2023 - SEGUNDA CÂMARA

Acórdão 2417/2023-TCU-Segunda Câmara
Os ministros do Tribunal de Contas da União, reunidos em Sessão da 2ª Câmara, com fundamento no artigo 27 da Lei nº 8.443/1992 c/c o artigo 218, do RITCU, ACORDAM em adotar as providências indicadas no item 1.8, conforme os pareceres emitidos nos autos.
1. Processo TC-Processo 009.434/2013-5 (TOMADA DE CONTAS ESPECIAL) 
	1.1. Apensos: Processo 010.623/2020-5 (Cobrança Executiva) ; Processo 010.627/2020-0 (Cobrança Executiva) ; Processo 010.619/2020-8 (Cobrança Executiva) 
	1.2. Responsáveis: Associação Regional das Casas Familiares Rurais do Sul do Brasil - Arcafar Sul (CNPJ 80.883.648/0001-92) , José Milani Filho (CPF XXX.541.600-XX) e Nilo Jacob Bender (CPF XXX.892.139-XX) 
1.3. Unidades: Ministério do Desenvolvimento Agrário - MDA (atual Secretaria Especial de Agricultura Familiar e do Desenvolvimento Agrário - Sead) e Associação Regional das Casas Familiares Rurais do Sul do Brasil - Arcafar Sul
	1.4. Relator: Ministro Jorge Oliveira
	1.5. Representante do Ministério Público: Procuradora-Geral Cristina Machado da Costa e Silva.
	1.6. Unidade Técnica: Unidade de Auditoria Especializada em Tomada de Contas Especial (AudTCE) 
	1.7. Representação legal: Felipe Osvaldo de Souza (OAB/PR 50.226) e João Paulo de Souza Cavalcante (OAB/PR 44.096) , representando Assoc Regional das Casas Familiares Rurais do Sul do Brasil; André Gustavo Vicari (OAB/SC 31.144) , Luiz Fábio Tavares de Jesus (OAB/SC 41.029) e outros, representando José Milani Filho
	1.8. Determinações/Recomendações/Orientações
	1.8.1. dar quitação ao Sr. José Milani Filho, ante o recolhimento integral da multa individual que lhe foi aplicada por este Tribunal, por meio do Acórdão 8049/2018-TCU-Segunda Câmara;
	1.8.2. dar quitação ao Sr. José Milani Filho e à Associação Regional das Casas Familiares Rurais do Sul do Brasil - Arcafar Sul, ante o recolhimento integral do débito solidário imputado por meio do subitem 9.2.1 do Acórdão 8049/2018-TCU-Segunda Câmara;
	1.8.3. reconhecer a existência de crédito perante a Fazenda Pública Federal, em face do recolhimento a maior das dívidas impostas ao responsável José Milani Filho, cujo ressarcimento deve ser requerido oportunamente ao TCU;
	1.8.4. determinar à Seproc que adote os procedimentos previstos na Portaria Conjunta Segecex-Segedam nº 01, de 02 de junho de 2021, com vistas à restituição dos valores pagos a maior.

Segunda Câmara

Associação Regional das Casas Familiares Rurais do Sul do Brasil - Arcafar Sul (CNPJ 80.883.648/0001-92), José Milani Filho (CPF XXX.541.600-XX) e Nilo Jacob Bender (CPF XXX.892.139-XX)

JORGE OLIVEIRA

Felipe Osvaldo de Souza (OAB/PR 50.226) e João Paulo de Souza Cavalcante (OAB/PR 44.096), representando Assoc Regional das Casas Familiares Rurais do Sul do Brasil; André Gustavo Vicari (OAB/SC 31.144), Luiz Fábio Tavares de Jesus (OAB/SC 41.029) e outros, representando José Milani Filho

TOMADA DE CONTAS ESPECIAL (TCE)